【裁判字號】    97,裁,3205
【裁判日期】    970619
【裁判案由】    綜合所得稅
【裁判全文】
最  高  行  政  法  院  裁  定
                                      97年度裁字第3205號
抗  告  人  甲○○
訴訟代理人  張啟富律師
上列抗告人因與相對人財政部臺灣省中區國稅局間綜合所得稅事
件，對於中華民國96年10月23日臺中高等行政法院96年度訴字第
419號裁定提起抗告，本院裁定如下︰
    主  文
抗告駁回。
抗告訴訟費用由抗告人負擔。
    理  由
一、按提起撤銷訴訟，以經合法訴願為要件，此觀行政訴訟法第
    4條之規定即明。當事人未經合法訴願而提起行政訴訟，其
    起訴即屬不備其他要件，行政法院應依行政訴訟法第107條
    第1項第10款後段規定，以裁定駁回其訴。次按訴願之提起
    ，應自行政處分達到或公告期滿之次日起30日內為之，訴願
    法第14條第1項定有明文。訴願逾法定期間，即非合法，其
    復提起撤銷訴訟，自屬起訴不備其他要件，應以裁定駁回之
    。
二、本件抗告人因綜合所得稅事件，於民國96年3月5日收受相對
    人96年2月14日中區國稅法二字第0960002072號復查決定書
    ，有送達證書附原處分卷可稽。其提起訴願期間自96年3月6
    日起，扣除在途期間4日，算至96年4月8日（星期日），依
    規定以次日代之，96年4月9日即已屆滿，抗告人遲至96年5
    月2日始提起訴願，有收文戳可按，已逾法定期間，其復提
    起撤銷訴訟，原裁定以其起訴不合法，予以駁回，依上開規
    定及說明，核無違誤。
三、抗告意旨略以：依原處分機關卷附復查決定書送達證書所載
    ，實際收受復查決定書之人為黃宗勝並非抗告人，又黃宗勝
    並非抗告人之同居人、受僱人，亦非應送達處所（即抗告人
    住所地）之接受郵件人員，從而，原處分復查決定書之送達
    並非合法等語。經核目前一般公寓大廈為謀全體住戶之方便
    ，多設有管理處或管理委員會，以統一處理大廈內各種事務
    ，並僱用管理員負責大廈之安全事宜及代收文件等工作，該
    管理員之性質，與行政訴訟法第72條第1項所規定之受僱人
    相當，且同條第2項亦規定送達處所之接收郵件人員，視為
    應受送達人之同居人或受僱人，故應送達大廈內住戶之訴訟
    文件，倘經大廈內管理員於送達證書上蓋大廈管理委員會圓
    戳代收，縱未一併由該管理員以受僱人身分簽名或蓋其私章
    者，亦應認已依行政訴訟法第72條第2項規定，而生與交付
    本人同一之效力。經查本件復查決定書之送達回證上蓋有龍
    邦皇家別墅管理委員會收發之圓戳，雖其旁另蓋有未具身分
    之黃宗勝印章，此有該送達回證附於訴願卷第40頁可稽，揆
    諸前述，亦應已發生送達之效力，抗告人仍執前詞爭執，其
    抗告難認有理由，應予駁回。
四、據上論結，本件抗告為無理由，依行政訴訟法第104條、民
    事訴訟法第95條、第78條，裁定如主文。
中    華    民    國    97    年    6     月    19    日
                    最高行政法院第一庭
                        審判長法官  鄭  淑  貞
                              法官  劉  介  中
                              法官  吳  慧  娟
                              法官  鄭  小  康
                              法官  帥  嘉  寶
以  上  正  本  證  明  與  原  本  無  異
中    華    民    國    97    年    6     月    20    日
                              書記官  郭  育  玎


司法院資訊處製作；財團法人民間司法改革基金會備份。
